# 非持续经营损益

提问人：jangyanbo 时间：2018-05-13 16:53:44
陈老师好，关于持续经营的问题向您请教 问题 1 单体财务报表是否存在非持续经营损益的问题呢 问题 2 ，如何单体财务报表存在非持续经营损益的问题，该单体报表上的非持续经营损益合并财务报表是否存在变更为持续经营损益的情款呢，

回答人：chenyiwei
1 、不排除这种情况，例如一个独立核算的事业部或分公司也可能满足“终止经营”的定义。 2 、母公司单体层面的终止经营损益，在合并报表层面理论上可能转为持续经营损益，例如某个事业部或者分公司在母公司单独报表中因为“代表一项独立的主要业务或一个单独的主要经营地区”，故属于终止经营损益；但在合并报表层面还有其他子公司继续从事该业务，故不属于终止经营损益。但是，在同时提供个别报表和合并报表的情况下，建议只在合并报表层面提供终止经营的相关信息，以免出现此类令人难以理解的情况。